【裁判字號】    90,易,773
【裁判日期】    901231
【裁判案由】    竊盜
【裁判全文】
臺灣士林地方法院刑事判決                            九十年度易字第七七三號
    公  訴  人  臺灣士林地方法院檢察署檢察官
    被      告  乙○○
右列被告因竊盜案件，經檢察官提起公訴（九十年度偵緝字第四九二號），本院判決
如左：
    主  文
乙○○毀壞門扇竊盜，累犯，處有期徒刑柒月。
    事  實
一、乙○○曾於民國八十三年間因施用毒品，經台灣桃園地方法院判決有期徒刑三年
    二月確定，並於八十八年四月十七日執行完畢。猶不知悔改，意圖為自己之不法
    之所有，於九十年一月一日下午二、三時後之某時間（無證據證明係夜間），攜
    帶不詳工具（無證據證明係乙○○所有，亦無法證明客觀上足以對人之身體構成
    危險）一把至台北市○○區○○街五之一號丁○○住處（向屋主甲○○借住），
    先利用上開工具撬壞鋁門之邊緣，使鋁門喪失部分防閑作用後，再將工具插入門
    縫內將鎖撥開，侵入丁○○住處，竊取新台幣（下同）三萬元、金飾約二兩及手
    鐲二個。嗣丁○○於同日凌晨返家後報警處理，經警在被撬壞之鋁門邊緣旁採得
    乙○○之指紋，始查知上情。
二、案經臺北市政府警察局士林分局移送臺灣士林地方法院檢察署檢察官偵查起訴。
    理  由
一、訊據被告乙○○矢口否認右揭事實，辯稱：伊未曾前往被害人住處，不知警察為
    何說門邊有伊之指紋。且屋內物品亦無伊之指紋云云。經查：
  （一）、被害人丁○○於右揭時、地失竊右揭財物之事實，業據被害人丁○○指訴
          綦詳，並有現場照片四幀（偵卷第十七頁編號一、第十八頁編號二、第十
          九頁編號一、二）在卷可稽。又被害人甲○○所有鋁門之邊緣被竊賊撬壞
          之事實，亦據被害人丁○○、甲○○指訴甚詳，並有鋁門邊緣被毀壞之照
          片二幀（偵卷第十七頁編號二、偵卷第十八頁編號一）在卷可考。
  （二）、警員丙○○於被害人報案後前往現場採得四枚指紋，經送內政部警政署刑
          事警察局鑑驗結果，其中一枚在被撬壞之鋁門邊緣旁採得之指紋，與該局
          檔存之被被告左環指之指紋相符，另三枚在餅乾鐵盒背面及小化粧鏡鏡面
          採得之指紋則為被害人指紋之事實，業據證人丙○○證述綦詳，並有內政
          部警政署刑事警局九十年一月十二日鑑驗通知書乙份及指紋膠片四張在卷
          可資佐證。可見被告確有至被害人丁○○之住處，且曾以左環指碰觸鋁門
          邊緣被撬壞處旁邊。
  （三）、被害人丁○○上址住處係位於小巷內之事實，業據被害人丁○○供述明確
          。被告實無可能恰巧路經該處。且警員丙○○係在鋁門邊緣被撬壞處旁邊
          採得被告之左環指指紋，而該枚指紋相當清，益徵被告即為當時以工具
          破壞鋁門邊緣之人。衡情常情，被告苟非為竊取被害人丁○○之財物，何
          需以工具破壞鋁門。
  （四）、被告於九十年一月一日並未出境，有被告出入境紀錄乙份在卷可按。被告
          自無可能於案發時前往大陸。另警員在室內之餅乾鐵盒背面及小化粧鏡鏡
          面上所採得之指紋雖為被害人所有，惟此僅能證明被告未在上開物品留下
          指紋，並不能反證被告並未進入室內，本院自無法憑此遽作有利於被告之
          認定。
    綜上所述，被告所辯，要屬畏罪卸責之詞，不足採信。被告犯行堪以認定，應依
    法論科。
二、核被告所為，係犯刑法第三百二十條第一項第二款之罪。又被告有事實欄所載犯
    罪科刑及執行情形，有台灣高等法院被告全國前案紀錄表乙紙在卷可稽，其於五
    年以內再犯本件有期徒刑以上之罪，為累犯，依法應加重其刑。爰審酌被告之素
    行、犯罪之動機、目的、手段、所生之危害及犯罪後之態度等一切情狀，量處如
    主文所示之刑。
據上論結，應依刑事訴訟法第二百九十九條第一項前段，刑法第三百二十一條第一項
第二款、第四十七條，判決如主文。
本案經檢察官陳文哲到庭執行職務。
中      華      民      國      九十      年    十二    月    三十一    日
                                     臺灣士林地方法院刑事第二庭
                                         法  官
右正本證明與原本無異
如不服本判決應於送達後十日內向本院提出上訴狀
                                         書記官
中      華      民      國      九十      年    十二    月    三十一    日
附錄本案論罪科刑法條全文


司法院資訊處製作；財團法人民間司法改革基金會備份。
